【裁判字號】    94,抗,20
【裁判日期】    950316
【裁判案由】    停止強制執行
【裁判全文】
臺灣苗栗地方法院民事裁定                94年度抗字第20號
抗  告  人  丁○○
            丙○○
            己○○
            戊○○
            甲○○○
            庚○○○
相  對  人  乙○○
代  理  人  溫瑞鳳律師
上列抗告人因與相對人間停止執行事件，對於中華民國94年11月
4日 台灣苗栗地方法院94年度聲字第332 號所為裁定提起抗告，
本院裁定如下：
    主  文
抗告駁回。
抗告程序費用由抗告人負擔。
    理  由
一、本件抗告人於原審法院聲請意旨略以：兩造間請求返還土地
    事件，經本院以94年度簡上字第6 號判決抗告人應連帶將坐
    落於苗栗縣竹南鎮○○段中大埔小段434 之6 地號，地目建
    ，面積272 平方公尺土地，及其上門牌號碼為苗栗縣竹南鎮
    ○○里○ 鄰○○路938 號房屋交付予相對人，惟抗告人已提
    起再審之訴，經本院以94年度再易字第14號受理在案，為此
    聲請裁定停止本院94年度執字第6509號執行事件之強制執行
    程序等語。經原審法院審核無誤，裁定抗告人供擔保新臺幣
    （下同）1,686,400 元後，本院94年度執字第6509號執行事
    件之強制執行程序，於本院94年度再易字第14號再審事件判
    決確定、和解或撤回起訴前應暫予停止。
二、抗告意旨略以：法院依強制執行法第18條第2 項定擔保金額
    而准許停止強制執行之裁定者，該項擔保係備供債權人因停
    止執行所受損害之賠償，其數額應依標的物停止執行後，債
    權人未能即時受償或利用該標的物所受之損害額，或其因另
    供擔保強制執行所受之損害額定之，非以標的物之價值或其
    債權額為依據（最高法院86年度台抗字第442 號判決參照）
    。相對人縱使因抗告人聲請停止執行而受損害，惟其所受之
    損失，充其量僅為停止強制執行期間，無法使用系爭房屋及
    土地之租金損失。依土地法第105 條準用同法第97條之規定
    ，系爭土地每年之租金上限應為21,760元（土地面積272 公
    尺* 申報地價800 元*10 ％＝21,760元）。又停止執行之期
    間，以各級法院辦案期限實施要點規定，民事案件第一審審
    判期限為1 年4 月計算，相對人停止執行期間所受之租金損
    失應僅為29,013元 (21,760*1又1 ／3 ＝29,013）。詎原審
    法院另以系爭土地之公告現值為準，計算相對人因停止執行
    可能遭受之損失額，則顯屬過鉅，為此提出抗告，請求將原
    裁定關於命供擔保之金額變更為29,013元，或廢棄發回原審
    法院更為裁定等語。
三、按強制執行程序開始後，執行債務人提起再審之訴時，依強
    制執行法第18條第2 項規定，法院固得依其聲請定相當並確
    實之擔保，裁定停止強制執行，惟其再審之訴經裁判駁回確
    定時，停止原因即告消滅，該裁定當然失效（最高法院81年
    度台抗字第350 號判決意旨可參）。經查，本件抗告人對於
    94年度簡上字第6 號判決提起再審之訴，惟經本院於95年2
    月20日，以94年度再易字第14號判決駁回抗告人再審之訴，
    且該判決已於95年2 月24日確定乙節，業經本院調閱前開卷
    宗核閱無誤。揆之首開說明，抗告人提起再審之訴既經裁判
    駁回確定，原審法院裁定強制執行程序之原因即告消滅，執
    行法院應繼續為強制執行程序，抗告人提起抗告，爭執原停
    止執行裁定供擔保之金額應予變更，已無法律上之利益，應
    予駁回。
四、據上論結，本件抗告為無理由，依非訟事件法第46條、第21
    條第2 項、民事訴訟法第495 條之1 第1 項、第449 條、第
    95 條 、第78條，裁定如主文。
中    華    民    國    95    年    3    月    16     日
                  審判長法  官  宋國鎮
                        法  官  沈佳宜
                        法  官  曾明玉
右為正本係照原本作成。
對本裁定如有不服者，僅得以適用法規顯有錯誤為理由，並經本
院許可，始得再為抗告。
提起再為抗告，應於本裁定送達後十日之不變期間內，表明抗告
理由向本院提出，並按他造人數附具繕本及繳納抗告裁判費新台
幣1,000元。
                        書記官  林碧鳳
中    華    民    國    95    年    3     月    16    日


司法院資訊處製作；財團法人民間司法改革基金會備份。
